臺灣新北地方法院刑事判決
                                   110年度審訴字第1310號
公  訴  人  臺灣新北地方檢察署檢察官
被      告  林坤賢


上列被告因違反廢棄物清理法等案件，經檢察官提起公訴（110
年度偵字第12592 號），本院判決如下：
    主  文
林坤賢犯廢棄物清理法第四十六條第四款前段之非法清除廢棄物
罪，累犯，處有期徒刑陸月，如易科罰金，以新臺幣壹仟元折算
壹日。
    事實及理由
壹、查被告林坤賢所犯均係死刑、無期徒刑、最輕本刑為3 年以
    上有期徒刑以外之罪，其於準備程序就被訴事實為全部有罪
    之陳述，經告知簡式審判程序之旨，並聽取其及檢察官之意
    見後，本院認無不得或不宜改依簡式審判程序進行之處，爰
    依刑事訴訟法第273 條之1 第1 項、第284 條之1 之規定，
    裁定進行簡式審判程序。
貳、本案犯罪事實及證據，除補充「被告林坤賢於111 年1 月20
    日本院準備程序及審理時之自白（參本院卷附當日各該筆錄
    ）」為證據外，餘均引用附件即檢察官起訴書之記載。
叁、論罪科刑：
一、核被告所為，係犯廢棄物清理法第46條第4 款前段之非法清
    除廢棄物罪及空氣污染防制法第55條第1 項之無空氣污染防
    制設備而燃燒易生特殊有害健康物質罪。被告所犯上開2罪
    ，係以一行為觸犯數罪名，屬想像競合犯，依刑法第55條規
    定，從一重之廢棄物清理法第46條第4 款前段之非法清除廢
    棄物罪論處。被告於附件犯罪事實欄一所載之有期徒刑執行
    完畢5 年內，故意再為本件犯行而構成累犯，然核其之前案
    類型為詐欺案件，在犯罪類型、罪質、侵害法益等面向，概
    與本件犯行間欠缺關連性或加重處罰之必要性，復參照司法
    院大法官會議解釋第775 號解釋意旨，認尚無援引累犯規定
    加重其刑之確切事由，故不予加重其刑，特予指明。
二、按犯罪之情狀顯可憫恕，認科以最低度刑仍嫌過重者，得酌
    量減輕其刑，刑法第59條定有明文。刑事審判旨在實現刑罰
    權之分配的正義，故法院對有罪被告之科刑，應符合罪刑相
    當之原則，使輕重得宜，罰當其罪，以契合社會之法律感情
    ，此所以刑法第57條明定科刑時應審酌一切情狀，尤應注意
    該條所列10款事項以為科刑輕重之標準，並於同法第59條賦
    予法院以裁量權，如認犯罪之情狀可憫恕者，得酌量減輕其
    刑，俾使法院就個案之量刑，能斟酌至當。而刑法第59條規
    定犯罪之情狀可憫恕者，得酌量減輕其刑，其所謂「犯罪之
    情狀」，與同法第57條規定科刑時應審酌之一切情狀，並非
    有截然不同之領域，於裁判上酌減其刑時，應就犯罪一切情
    狀（包括第57條所列舉之10款事項），予以全盤考量，審酌
    其犯罪有無可憫恕之事由（即有無特殊之原因與環境，在客
    觀上足以引起一般同情，以及宣告法定低度刑，是否猶重等
    等），以為判斷。查被告所清運及燃燒之物品，係一般展場
    撤除後產生之電線電纜、電子看板、木板等物，數量尚非巨
    大，所造成之危害程度亦較輕微，與非法清運足以污染環境
    衛生之一般廢棄物，及具有毒性、危險性且濃度或數量足以
    影響人體健康或污染環境之有害事業廢棄物相比，其犯罪情
    節及危害程度亦難相提並論。是本院認倘科以法定最低本刑
    ，仍嫌過苛，難謂符合罪刑相當性及比例原則，在客觀上足
    以引起一般人之同情，確有情輕法重之感，爰依刑法第59條
    規定，就被告所為本件犯行酌減其刑。
三、審酌被告明知未經許可擅自進行清除廢棄物以牟益及燃燒易
    生特殊有害健康物質之舉，於法有違且不得為之，卻為私利
    而甘觸法網，顯見其法治觀念薄弱，實有不該，惟念及被告
    犯後始終坦承犯行，態度勉可，又其所為對環境衛生、人體
    健康未見明顯重大之實害，兼衡其素行、職業、教育程度、
    家庭經濟與生活狀況，暨其犯罪之動機、目的、手段等一切
    情狀，量處如主文所示之刑，並諭知易科罰金之折算標準，
    以資處罰。
肆、本判決係依刑事訴訟法第310 條之2 及第454 條所製作之簡
    化判決，依法僅需記載犯罪事實、證據名稱及應適用之法條
    ，並得以簡略方式為之，如認定之犯罪事實、證據及應適用
    之法條，與檢察官起訴書之記載相同者，得引用之，附此敘
    明。
據上論斷，應依刑事訴訟法第273 條之1 第1 項、第299 條第1
項前段、第310 條之2 、第454 條（本件依刑事判決精簡原則，
僅記載程序法條文），判決如主文。
本案經檢察官朱柏璋偵查起訴，由檢察官陳炎辰到庭執行公訴。
中　　華　　民　　國    111   年 　   3 　月 　  1  　日
                 刑事第二十四庭  法  官　李俊彥   
以上正本證明與原本無異。
如不服本判決，應於判決送達後20日內敘明上訴理由，向本院提
出上訴狀（應附繕本），上訴於臺灣高等法院。其未敘述上訴理
由者，應於上訴期間屆滿後20日內向本院補提理由書「切勿逕送
上級法院」。
                                 書記官  林慈恩
中　　華　　民　　國    111   年 　   3 　月 　  1  　日
附錄本判決論罪之法律條文：
廢棄物清理法第41條
從事廢棄物清除、處理業務者，應向直轄市、縣（市）主管機關
或中央主管機關委託之機關申請核發公民營廢棄物清除處理機構
許可文件後，始得受託清除、處理廢棄物業務。但有下列情形之
一者，不在此限：
一、執行機關依第5 條第2 項、第6 項、第12條第1 項辦理一般
    廢棄物之回收、清除、處理、再利用。
二、依第8 條規定緊急清理廢棄物所指定之設施或設備。
三、依第14條第2 項規定依中央主管機關公告或核准之方式清除
    、處理一般廢棄物。
四、依第18條第1 項規定回收、貯存、清除、處理一般廢棄物。
五、第28條第1 項第2 款、第3 款第2 目至第5 目、第4 款之清
    除機具、處理設施或設備。
六、目的事業主管機關依第33條、第34條規定自行或輔導設置之
    處理設施。
七、中央主管機關會同中央目的事業主管機關依第35條第1 項設
    置之設施。
八、其他經中央主管機關公告者。
前項公民營廢棄物清除處理機構許可文件之核發，應副知中央主
管機關。

廢棄物清理法第46條
有下列情形之一者，處1 年以上5 年以下有期徒刑，得併科新臺
幣1 千5 百萬元以下罰金：
一、任意棄置有害事業廢棄物。
二、事業負責人或相關人員未依本法規定之方式貯存、清除、處
    理或再利用廢棄物，致污染環境。
三、未經主管機關許可，提供土地回填、堆置廢棄物。
四、未依第41條第1項規定領有廢棄物清除、處理許可文件，從
    事廢棄物貯存、清除、處理，或未依廢棄物清除、處理許可
    文件內容貯存、清除、處理廢棄物。
五、執行機關之人員委託未取得許可文件之業者，清除、處理一
    般廢棄物者；或明知受託人非法清除、處理而仍委託。
六、公民營廢棄物處理機構負責人或相關人員、或執行機關之人
    員未處理廢棄物，開具虛偽證明。

空氣污染防制法第55條
無空氣污染防制設備或空氣污染防制設備未運作而燃燒易生特殊
有害健康之物質者，處3 年以下有期徒刑、拘役或科或併科新臺
幣20萬元以上5 百萬元以下罰金。
前項易生特殊有害健康之物質，由中央主管機關公告之。
--------------------------------------------------------
附件：
臺灣新北地方檢察署檢察官起訴書
                                    110年度偵字第12592號
　　被　　　告　林坤賢　男　39歲（民國00年0月00日生）
　　　　　　　　　　　　住新北市○○區○○000號
　　　　　　　　　　　　國民身分證統一編號：Z000000000號
上列被告因違反廢棄物清理法等案件，業經偵查終結，認應提起
公訴，茲將犯罪事實及證據並所犯法條分敘如下：
　　　　犯罪事實
一、林坤賢於民國107年間因詐欺案件，經臺灣新北地方法院以1
    08年度簡字第973號判決判處有期徒刑3月確定，於109年3月
    24日易科罰金執行完畢。詎不知悔改，明知從事廢棄物清除
    、處理業務，應向直轄市、縣（市）主管機關或中央主管機
    關委託之機關申請核發公民營廢棄物處理機構許可文件後，
    始得受託從事清除、處理廢棄物之業務，且明知被覆或含有
    塑膠、橡膠、樹酯之電線電纜及電子下腳品等物質燃燒易生
    特殊有害健康之物質，無空氣污染防制設備不得燃燒，竟基
    於違法清除、處理廢棄物及燃燒易生特殊有害健康物質之犯
    意，未依廢棄物清理法第41條第1項之規定領有廢棄物清除
    、處理許可證，亦未經主管機關許可，於民國110年1月24日
    19時2分許，在新北市三峽區插角109縣道旁斜坡處土地上，
    於未裝設空氣污染防制設備之情況下，逕將承世貿包展場拆
    卸之廢電線電纜、電子看板、廢棄木板等含有易生特殊有害
    健康物質之一般事業廢棄物載運至上開地點傾倒棄置，並點
    火將該廢棄物燃燒，命不知情友人蕭玫瑰（另為不起訴處分
    ）在場看管後離去。嗣新北市政府警察局三峽分局、新北市
    政府環境保護局據報到場處理，而查悉上情。
二、案經新北市政府警察局三峽分局報告偵辦。
　　　　證據並所犯法條
一、證據清單及待證事實：
編號 證據名稱 待證事實 1 被告林坤賢於警詢時及偵查中之供述 被告坦承載運展場拆卸之廢電線電纜、電子看板、廢棄木板等廢棄物至上開地點棄置，並點火燃燒之事實。 2 證人即同案被告蕭玫瑰於警詢時及偵查中之證述 被告將廢電子看板、木材等物搬運至上開地點，點火燃燒之事實。 3 新北市政府環境保護局110年1月25日稽查紀錄、現場照片14張 被告於上開時間及地點，未裝設空氣污染防制設備，露天燃燒被覆或含有塑膠、橡膠、樹酯之電線電纜及電子下腳品，屬易生特殊有害健康物質，亦屬一般事業廢棄物。 
二、按被覆或含有塑膠、橡膠、樹酯之電線電纜及電子下腳品，
    經行政院環境保護署依空氣污染防制法第55條第2項規定公
    告，屬空氣污染防制法第55條第1項之易生特殊有害健康之
    物質。是核被告所為，係犯廢棄物清理法第46條第4款之未
    領有廢棄物清除、處理許可文件，從事廢棄物清除、處理罪
    嫌、空氣污染防制法第55條第1項之無空氣污染防制設備而
    燃燒易生特殊有害健康物質罪嫌。被告所犯上開2罪，係以
    一行為觸犯數罪名，屬想像競合犯，請依刑法第55條規定，
    從一重之違反廢棄物清理法第46條第4款罪嫌處斷。另被告
    有如犯罪事實欄所示之科刑執行完畢情形，有本署刑案資料查
    註紀錄表1份在卷可按，其於上開有期徒刑執行完畢後，5年以
    內故意再犯本件有期徒刑以上之罪，為累犯，請參照大法官會
    議釋字第775號解釋意旨，審酌是否依刑法累犯規定加重其刑
    。
三、依刑事訴訟法第251條第1項提起公訴。
　  此　致
臺灣新北地方法院
中　　華　　民　　國　 110　　年　　6 　　月　　15　　日
　　　　　　　　　　　　　　　檢　察　官  朱柏璋